---
title: "Metas Sanitarias"
author: "Unidad Control de Gestión"
date: "2021"
output: 
  rmdformats::material:
    highlight: kate
thumbnails: FALSE
---

```{r setup, include=FALSE}
library(knitr)
library(rmdformats)
library(readxl)
library(kableExtra)
library(tidyverse)
library(dplyr)

## Global options
options(max.print = "75")
opts_chunk$set(
  echo = FALSE, # para no mostrar el codigo en todos los Chunk de abajo
  message = FALSE,
  warning = FALSE
) # Para que no muestre alertas

opts_knit$set(width = 75)
```

```{r Meta 18.834 datos}
# Nombres Metas ------------------------------------------------------------------
L18 <- "BBDD Produccion/Indicadores/2021/Metas Sanitarias/Hospital Roberto del Rio 18834.xlsx"
L19 <- "BBDD Produccion/Indicadores/2021/Metas Sanitarias/Hospital Roberto del Rio 19664.xlsx"

N1 <- read_excel(L18,col_names = F,range = "Planilla HRR!C17:C17")

N2 <- read_excel(L18,
  col_names = F,
  range = "Planilla HRR!C28:C28")

N3 <- read_excel(L18,
  col_names = F,
  range = "Planilla HRR!C39:C39")

N4 <- read_excel(L18,
  col_names = F,
  range = "Planilla HRR!C50:C50")

N5 <- read_excel(L18,
  col_names = F,
  range = "Planilla HRR!C62:C62")

N6 <- read_excel(L18,
  col_names = F,
  range = "Planilla HRR!C74:C74")

# M1 ----------------------------------------------------------------------

M18834 <- read_excel(L18,
  col_names = F,
  range = "Planilla HRR!B22:N23"
)

ProgM1 <- 721 # mensual
MetaM1 <- 95
Pond1 <- 15

colnames(M18834)[2] <- "enero"
colnames(M18834)[3] <- "febrero"
colnames(M18834)[4] <- "marzo"
colnames(M18834)[5] <- "abril"
colnames(M18834)[6] <- "mayo"
colnames(M18834)[7] <- "junio"
colnames(M18834)[8] <- "julio"
colnames(M18834)[9] <- "agosto"
colnames(M18834)[10] <- "septiembre"
colnames(M18834)[11] <- "octubre"
colnames(M18834)[12] <- "noviembre"
colnames(M18834)[13] <- "diciembre"

# Transpone todas las columnas menos la primer
M1 <- data.frame(t(M18834[-1]))

M1D <- sum(ifelse(M1$X2 > 0, 1, 0)) * ProgM1
M1N <- sum(M1$X1)
Alc1 <- M1N / M1D * 100
Cum_alc1 <- ifelse(Alc1 >= MetaM1, 100, Alc1)
Cumplim1 <- Cum_alc1 * Pond1 / 100

# Añadimos los nombres de las columnas
colnames(M1) <- c(M18834[1, 1], M18834[2, 1])

# M2 ----------------------------------------------------------------------
M18834 <- read_excel(L18,
  col_names = F,
  range = "Planilla HRR!B33:N34"
)

MetaM2 <- 90
Pond2 <- 30


colnames(M18834)[2] <- "enero"
colnames(M18834)[3] <- "febrero"
colnames(M18834)[4] <- "marzo"
colnames(M18834)[5] <- "abril"
colnames(M18834)[6] <- "mayo"
colnames(M18834)[7] <- "junio"
colnames(M18834)[8] <- "julio"
colnames(M18834)[9] <- "agosto"
colnames(M18834)[10] <- "septiembre"
colnames(M18834)[11] <- "octubre"
colnames(M18834)[12] <- "noviembre"
colnames(M18834)[13] <- "diciembre"


# Transpone todas las columnas menos la primer
M2 <- data.frame(t(M18834[-1]))

M2D <- sum(M2$X2)
M2N <- sum(M2$X1)
Alc2 <- M2N / M2D * 100
Cum_alc2 <- ifelse(Alc2 >= MetaM2, 100, Alc2)
Cumplim2 <- Cum_alc2 * Pond2 / 100

# Añadimos los nombres de las columnas
colnames(M2) <- c(M18834[1, 1], M18834[2, 1])


# M3 ----------------------------------------------------------------------
M18834 <- read_excel(L18,
  col_names = F, range = "Planilla HRR!B44:N45", na = ""
)
M18834 <- mutate_all(M18834, ~ replace(., is.na(.), 0))

MetaM3 <- 95
Pond3 <- 20


colnames(M18834)[2] <- "enero"
colnames(M18834)[3] <- "febrero"
colnames(M18834)[4] <- "marzo"
colnames(M18834)[5] <- "abril"
colnames(M18834)[6] <- "mayo"
colnames(M18834)[7] <- "junio"
colnames(M18834)[8] <- "julio"
colnames(M18834)[9] <- "agosto"
colnames(M18834)[10] <- "septiembre"
colnames(M18834)[11] <- "octubre"
colnames(M18834)[12] <- "noviembre"
colnames(M18834)[13] <- "diciembre"


# Transpone todas las columnas menos la primer
M3 <- data.frame(t(M18834[-1]))

M3D <- sum(M3$X2)
M3N <- sum(M3$X1)
Alc3 <- M3N / M3D * 100
Cum_alc3 <- ifelse(Alc3 >= MetaM3, 100, Alc3)
Cumplim3 <- Cum_alc3 * Pond3 / 100

# Añadimos los nombres de las columnas
colnames(M3) <- c(M18834[1, 1], M18834[2, 1])



# M4 ----------------------------------------------------------------------

M18834 <- read_excel(L18,
  col_names = F,
  range = "Planilla HRR!B55:N56", na = ""
)
M18834 <- mutate_all(M18834, ~ replace(., is.na(.), 0))

MetaM4 <- 100
Pond4 <- 10


colnames(M18834)[2] <- "enero"
colnames(M18834)[3] <- "febrero"
colnames(M18834)[4] <- "marzo"
colnames(M18834)[5] <- "abril"
colnames(M18834)[6] <- "mayo"
colnames(M18834)[7] <- "junio"
colnames(M18834)[8] <- "julio"
colnames(M18834)[9] <- "agosto"
colnames(M18834)[10] <- "septiembre"
colnames(M18834)[11] <- "octubre"
colnames(M18834)[12] <- "noviembre"
colnames(M18834)[13] <- "diciembre"


# Transpone todas las columnas menos la primer
M4 <- data.frame(t(M18834[-1]))

M4D <- sum(M4$X2)
M4N <- sum(M4$X1)
Alc4 <- M4N / M4D * 100
Cum_alc4 <- ifelse(Alc4 >= MetaM4, 100, Alc4)
Cumplim4 <- Cum_alc4 * Pond4 / 100

# Añadimos los nombres de las columnas
colnames(M4) <- c(M18834[1, 1], M18834[2, 1])

# M5 ----------------------------------------------------------------------

M18834 <- read_excel(L18,
  col_names = F,
  range = "Planilla HRR!B67:N68", na = "")
M18834 <- mutate_all(M18834, ~ replace(., is.na(.), 0))

MetaM5 <- 80
Pond5 <- 15


colnames(M18834)[2] <- "enero"
colnames(M18834)[3] <- "febrero"
colnames(M18834)[4] <- "marzo"
colnames(M18834)[5] <- "abril"
colnames(M18834)[6] <- "mayo"
colnames(M18834)[7] <- "junio"
colnames(M18834)[8] <- "julio"
colnames(M18834)[9] <- "agosto"
colnames(M18834)[10] <- "septiembre"
colnames(M18834)[11] <- "octubre"
colnames(M18834)[12] <- "noviembre"
colnames(M18834)[13] <- "diciembre"


# Transpone todas las columnas menos la primer
M5 <- data.frame(t(M18834[-1]))

M5D <- sum(M5$X2)
M5N <- sum(M5$X1)
Alc5 <- M5N / M5D * 100
Cum_alc5 <- ifelse(Alc5 >= MetaM5, 100, Alc5)
Cumplim5 <- Cum_alc5 * Pond5 / 100

# Añadimos los nombres de las columnas
colnames(M5) <- c(M18834[1, 1], M18834[2, 1])


# M6 ----------------------------------------------------------------------
M18834 <- read_excel(L18,
  col_names = F,
  range = "Planilla HRR!B79:N80", na = "")
M18834 <- mutate_all(M18834, ~ replace(., is.na(.), 0))

MetaM6 <- 50
Pond6 <- 10


colnames(M18834)[2] <- "enero"
colnames(M18834)[3] <- "febrero"
colnames(M18834)[4] <- "marzo"
colnames(M18834)[5] <- "abril"
colnames(M18834)[6] <- "mayo"
colnames(M18834)[7] <- "junio"
colnames(M18834)[8] <- "julio"
colnames(M18834)[9] <- "agosto"
colnames(M18834)[10] <- "septiembre"
colnames(M18834)[11] <- "octubre"
colnames(M18834)[12] <- "noviembre"
colnames(M18834)[13] <- "diciembre"


# Transpone todas las columnas menos la primer
M6 <- data.frame(t(M18834[-1]))

M6D <- sum(M6$X2)
M6N <- sum(M6$X1)
Alc6 <- M6N / M6D * 100
Cum_alc6 <- ifelse(Alc6 >= MetaM6 * 0.6, ifelse(Alc6 >= MetaM6, 100, Alc6), 0)
Cumplim6 <- Cum_alc6 * Pond6 / 100

# Añadimos los nombres de las columnas
colnames(M6) <- c(M18834[1, 1], M18834[2, 1])

Total_Meta <- Cumplim1 + Cumplim2 + Cumplim3 + Cumplim4 + Cumplim5 + Cumplim6

CM1 <- ifelse(Cum_alc1 == 100, "Cumple", "No Cumple")
CM2 <- ifelse(Cum_alc2 == 100, "Cumple", "No Cumple")
CM3 <- ifelse(Cum_alc3 == 100, "Cumple", "No Cumple")
CM4 <- ifelse(Cum_alc4 == 100, "Cumple", "No Cumple")
CM5 <- ifelse(Cum_alc5 == 100, "Cumple", "No Cumple")
CM6 <- ifelse(Cum_alc6 == 100, "Cumple", "No Cumple")

Tramo <- ifelse(Total_Meta>=90, "1","2")
```

# Ley 18.834
<p style = "font-size: 30px"> 
<span style = "color: #19138D">  
Cumplimiento total <b>`r round(Total_Meta, digits=1)`% </b>
</span>
</p>
## Tramo: `r Tramo`


```{r}
porcentaje <-  c(sum(Total_Meta),sum(100-Total_Meta))
categorias <- c("Cumple", "No Cumple")
grafico_pie <- data.frame(porcentaje, categorias)

ggplot(grafico_pie,aes(x="",y=porcentaje, fill=categorias))+
  geom_bar(stat = "identity",
           color="white")+
  geom_text(aes(label=round(porcentaje,2)),
            position=position_stack(vjust=0.5),color="black",size=4)+
  coord_polar(theta = "y")+
  theme_void()+
  labs(title="% de Cumplimiento", size=40)
```

<p style = "font-size: 20px"> 
<span style = "color: #0AABA5 ">  
<b>Meta 1:</b> `r N1`
</span>
</p>


#### Cumplimiento Meta1: `r round(Alc1,digits =1)`%
#### Estado: `r CM1`
```{r Meta 1}
M11 <- c(sum(M1$`N° de Consultas de Profesionales no médicos realizadas en el año t`), sum(M1$`Total de Consultas de Profesionales no médicos Programadas y validadas en año t`))

M1 <- rbind(M1, M11)
rownames(M1)[13] <- "total"

M1 %>%
  kbl(caption = "Tabla 1") %>%
  kable_classic(lightable_options = "hover")

```

<p style = "font-size: 20px"> 
<span style = "color: #0AABA5 ">  
<b>Meta 2:</b> `r N2`
</span>
</p>

#### Cumplimiento Meta 2: `r round(Alc2,digits =1)`%
#### Estado: `r CM2`
```{r Meta 2}
M21 <- c(sum(M2$`N° de pacientes categorizados según herramienta ESI en UEH.`), sum(M2$`Total de pacientes de Urgencias realizadas en UEH.`))

M2 <- rbind(M2, M21)
rownames(M2)[13] <- "total"

M2 %>%
  kbl(caption = "Tabla 2") %>%
  kable_classic(lightable_options = "hover")

```


<p style = "font-size: 20px"> 
<span style = "color: #0AABA5 ">  
<b>Meta 3:</b> `r N3`
</span>
</p>
#### Cumplimiento Meta 3: `r round(Alc3,digits =1)`%
#### Estado: `r CM3`
```{r Meta 3}
M31 <- c(sum(M3$`N° de días cama categorizados de Lunes a Domingo`), sum(M3$`N° de días cama ocupados que se categorizan de Lunes a Domingo`))

M3 <- rbind(M3, M31)
rownames(M3)[13] <- "total"

M3 %>%
  kbl(caption = "Tabla 3") %>%
  kable_classic(lightable_options = "hover")

```

<p style = "font-size: 20px"> 
<span style = "color: #0AABA5 ">  
<b>Meta 4:</b> `r N4`
</span>
</p>
#### Cumplimiento Meta 4: `r round(Alc4,digits =1)`%
#### Estado: `r CM4`

```{r Meta 4}
M41 <- c(sum(M4$`Garantías cumplidas + Garantías exceptuadas + Garantías Inculplidas Atendidas`), sum(M4$`Garantías cumplidas + Garantías exceptuadas + Garantías Inculplidas Atendidas+ Garantías Incumplidas No atendidas + Garantías Retrasadas`))

M4 <- rbind(M4, M41)
rownames(M4)[13] <- "total"

M4 %>%
  kbl(caption = "Tabla 4") %>%
  kable_classic(lightable_options = "hover")

```

<p style = "font-size: 20px"> 
<span style = "color: #0AABA5 ">  
<b>Meta 5:</b> `r N5`
</span>
</p>
#### Cumplimiento Meta 5: `r round(Alc5,digits =1)`%
#### Estado: `r CM5`
```{r Meta 5}
M51 <- c(sum(M5$`Número total de pacientes con indicación de hospitalización que espera en UEH t<12 horas para acceder a cama de dotación en t`), sum(M5$`Número total de pacientes con indicación de hospitalización  en el periodo t`))

M5 <- rbind(M5, M51)
rownames(M5)[13] <- "total"

M5 %>%
  kbl(caption = "Tabla 5") %>%
  kable_classic(lightable_options = "hover")

```


<p style = "font-size: 20px"> 
<span style = "color: #0AABA5 ">  
<b>Meta 6:</b> `r N6`
</span>
</p>
#### Cumplimiento Meta 6: `r round(Alc6,digits =1)`%
#### Estado: `r CM6`
```{r Meta 6}
M61 <- c(round(sum(M6$`N° de funcionarios capacitados año t`)), round(sum(M6$`N° total de funcionarios de la dotación`)))

M6 <- rbind(M6, M61)
rownames(M6)[13] <- "total"

M6 %>%
  kbl(caption = "Tabla 6") %>%
  kable_classic(lightable_options = "hover")

```


```{r Meta 19.664 datos Meta 1}
Nn1 <- read_excel(L19,col_names = F,range = "Planilla HRR!C14:C14")

Nn2 <- read_excel(L19,
  col_names = F,
  range = "Planilla HRR!C25:C25")

Nn3 <- read_excel(L19,
  col_names = F,
  range = "Planilla HRR!C36:C36")

Nn4 <- read_excel(L19,
  col_names = F,
  range = "Planilla HRR!C48:C48")

Nn5 <- read_excel(L19,
  col_names = F,
  range = "Planilla HRR!C59:C59")

Nn6 <- read_excel(L19,
  col_names = F,
  range = "Planilla HRR!C70:C70")

Nn7 <- read_excel(L19,
  col_names = F,
  range = "Planilla HRR!C82:C82")

Nn8 <- read_excel(L19,
  col_names = F,
  range = "Planilla HRR!C94:C94")

Nn9 <- read_excel(L19,
  col_names = F,
  range = "Planilla HRR!C106:C106")


M19664 <- read_excel(L19,
  col_names = F,
  range = "Planilla HRR!B19:N20"
)

MetaMx1 <- 7
Pondx1 <- 15

colnames(M19664)[2] <- "enero"
colnames(M19664)[3] <- "febrero"
colnames(M19664)[4] <- "marzo"
colnames(M19664)[5] <- "abril"
colnames(M19664)[6] <- "mayo"
colnames(M19664)[7] <- "junio"
colnames(M19664)[8] <- "julio"
colnames(M19664)[9] <- "agosto"
colnames(M19664)[10] <- "septiembre"
colnames(M19664)[11] <- "octubre"
colnames(M19664)[12] <- "noviembre"
colnames(M19664)[13] <- "diciembre"

# Transpone todas las columnas menos la primer
Mx1 <- data.frame(t(M19664[-1]))

Mx1D <- sum(Mx1$X2)
Mx1N <- sum(Mx1$X1)
Alcx1 <- Mx1N / Mx1D * 100
Cum_alcx1 <- ifelse(Alcx1 <= MetaMx1, 100, Alcx1)
Cumplimx1 <- Cum_alcx1 * Pondx1 / 100

# Añadimos los nombres de las columnas
colnames(Mx1) <- c(M19664[1, 1], M19664[2, 1])
```
```{r Meta 19.664 datos Meta 2}
M19664 <- read_excel(L19,
  col_names = F,
  range = "Planilla HRR!B30:N31")
M19664 <- mutate_all(M19664, ~ replace(., is.na(.), 0))

MetaMx2 <- 65
Pondx2 <- 10


colnames(M19664)[2] <- "enero"
colnames(M19664)[3] <- "febrero"
colnames(M19664)[4] <- "marzo"
colnames(M19664)[5] <- "abril"
colnames(M19664)[6] <- "mayo"
colnames(M19664)[7] <- "junio"
colnames(M19664)[8] <- "julio"
colnames(M19664)[9] <- "agosto"
colnames(M19664)[10] <- "septiembre"
colnames(M19664)[11] <- "octubre"
colnames(M19664)[12] <- "noviembre"
colnames(M19664)[13] <- "diciembre"


# Transpone todas las columnas menos la primer
Mx2 <- data.frame(t(M19664[-1]))

Mx2D <- sum(Mx2$X2)
Mx2N <- sum(Mx2$X1)
Alcx2 <- Mx2N / Mx2D * 100
Cum_alcx2 <- ifelse(Alcx2 >= MetaMx2, 100, Alcx2)
Cumplimx2 <- Cum_alcx2 * Pondx2 / 100

# Añadimos los nombres de las columnas
colnames(Mx2) <- c(M19664[1, 1], M19664[2, 1])

```
```{r Meta 19.664 datos Meta 3}

M19664 <- read_excel(L19,
  col_names = F, range = "Planilla HRR!B41:N42", na = ""
)
M19664 <- mutate_all(M19664, ~ replace(., is.na(.), 0))

MetaMx3 <- (-30)
Pondx3 <- 7


colnames(M19664)[2] <- "enero"
colnames(M19664)[3] <- "febrero"
colnames(M19664)[4] <- "marzo"
colnames(M19664)[5] <- "abril"
colnames(M19664)[6] <- "mayo"
colnames(M19664)[7] <- "junio"
colnames(M19664)[8] <- "julio"
colnames(M19664)[9] <- "agosto"
colnames(M19664)[10] <- "septiembre"
colnames(M19664)[11] <- "octubre"
colnames(M19664)[12] <- "noviembre"
colnames(M19664)[13] <- "diciembre"


# Transpone todas las columnas menos la primer
Mx3 <- data.frame(t(M19664[-1]))
Mx3D <- sum(Mx3$X2)
Mx3N <- sum(Mx3$X1)
Alcx3 <- (Mx3N - M3D)/M3D
Cum_alcx3 <- ifelse(Alcx3 <= MetaMx3, 100, Alcx3)
Cumplimx3 <- 0 # Revisar calculo Cum_alcx3 * Pondx3 / 100

# Añadimos los nombres de las columnas
colnames(Mx3) <- c(M19664[1, 1], M19664[2, 1])

```
```{r Meta 19.664 datos Meta 4}

M19664 <- read_excel(L19,
  col_names = F,
  range = "Planilla HRR!B53:N54", na = ""
)
M19664 <- mutate_all(M19664, ~ replace(., is.na(.), 0))

MetaMx4 <- 84
Pondx4 <- 5


colnames(M19664)[2] <- "enero"
colnames(M19664)[3] <- "febrero"
colnames(M19664)[4] <- "marzo"
colnames(M19664)[5] <- "abril"
colnames(M19664)[6] <- "mayo"
colnames(M19664)[7] <- "junio"
colnames(M19664)[8] <- "julio"
colnames(M19664)[9] <- "agosto"
colnames(M19664)[10] <- "septiembre"
colnames(M19664)[11] <- "octubre"
colnames(M19664)[12] <- "noviembre"
colnames(M19664)[13] <- "diciembre"


# Transpone todas las columnas menos la primer
Mx4 <- data.frame(t(M19664[-1]))

Mx4D <- sum(Mx4$X2)
Mx4N <- sum(Mx4$X1)
Alcx4 <- Mx4N / Mx4D * 100
Cum_alcx4 <- ifelse(Alcx4 >= MetaMx4, 100, Alcx4)
Cumplimx4 <- 0 # Revisar calculo Cum_alcx4 * Pondx4 / 100

# Añadimos los nombres de las columnas
colnames(Mx4) <- c(M19664[1, 1], M19664[2, 1])

```
```{r Meta 19.664 datos Meta 5}


M19664 <- read_excel(L19,
  col_names = F,
  range = "Planilla HRR!B64:N65", na = "")
M19664 <- mutate_all(M19664, ~ replace(., is.na(.), 0))

MetaMx5 <- 95
Pondx5 <- 15


colnames(M19664)[2] <- "enero"
colnames(M19664)[3] <- "febrero"
colnames(M19664)[4] <- "marzo"
colnames(M19664)[5] <- "abril"
colnames(M19664)[6] <- "mayo"
colnames(M19664)[7] <- "junio"
colnames(M19664)[8] <- "julio"
colnames(M19664)[9] <- "agosto"
colnames(M19664)[10] <- "septiembre"
colnames(M19664)[11] <- "octubre"
colnames(M19664)[12] <- "noviembre"
colnames(M19664)[13] <- "diciembre"


# Transpone todas las columnas menos la primer
Mx5 <- data.frame(t(M19664[-1]))

Mx5D <- sum(Mx5$X2)
Mx5N <- sum(Mx5$X1)
Alcx5 <- Mx5N / Mx5D * 100
Cum_alcx5 <- ifelse(Alcx5 >= MetaMx5, 100, Alcx5)
Cumplimx5 <- Cum_alcx5 * Pondx5 / 100

# Añadimos los nombres de las columnas
colnames(Mx5) <- c(M19664[1, 1], M19664[2, 1])

```
```{r Meta 19.664 datos Meta 6}
M19664 <- read_excel(L19,
  col_names = F,
  range = "Planilla HRR!B75:N76", na = "")
M19664 <- mutate_all(M19664, ~ replace(., is.na(.), 0))

MetaMx6 <- 80
Pondx6 <- 20


colnames(M19664)[2] <- "enero"
colnames(M19664)[3] <- "febrero"
colnames(M19664)[4] <- "marzo"
colnames(M19664)[5] <- "abril"
colnames(M19664)[6] <- "mayo"
colnames(M19664)[7] <- "junio"
colnames(M19664)[8] <- "julio"
colnames(M19664)[9] <- "agosto"
colnames(M19664)[10] <- "septiembre"
colnames(M19664)[11] <- "octubre"
colnames(M19664)[12] <- "noviembre"
colnames(M19664)[13] <- "diciembre"


# Transpone todas las columnas menos la primer
Mx6 <- data.frame(t(M19664[-1]))

Mx6D <- sum(Mx6$X2)
Mx6N <- sum(Mx6$X1)
Alcx6 <- Mx6N / Mx6D * 100
Cum_alcx6 <- ifelse(Alcx6 >= MetaMx6 * 0.6, ifelse(Alcx6 >= MetaMx6, 100, Alcx6), 0)
Cumplimx6 <- Cum_alcx6 * Pondx6 / 100

# Añadimos los nombres de las columnas
colnames(Mx6) <- c(M19664[1, 1], M19664[2, 1])

```
```{r Meta 19.664 datos Meta 7}
M19664 <- read_excel(L19,
  col_names = F,
  range = "Planilla HRR!B87:N88", na = "")
M19664 <- mutate_all(M19664, ~ replace(., is.na(.), 0))

MetaMx7 <- 95
Pondx7 <- 15


colnames(M19664)[2] <- "enero"
colnames(M19664)[3] <- "febrero"
colnames(M19664)[4] <- "marzo"
colnames(M19664)[5] <- "abril"
colnames(M19664)[6] <- "mayo"
colnames(M19664)[7] <- "junio"
colnames(M19664)[8] <- "julio"
colnames(M19664)[9] <- "agosto"
colnames(M19664)[10] <- "septiembre"
colnames(M19664)[11] <- "octubre"
colnames(M19664)[12] <- "noviembre"
colnames(M19664)[13] <- "diciembre"

# Transpone todas las columnas menos la primer
Mx7 <- data.frame(t(M19664[-1]))

Mx7D <- sum(Mx7$X2)
Mx7N <- sum(Mx7$X1)
Alcx7 <- Mx7N / Mx7D * 100
Cum_alcx7 <- ifelse(Alcx7 >= MetaMx7 * 0.6, ifelse(Alcx7 >= MetaMx7, 100, Alcx7), 0)
Cumplimx7 <- Cum_alcx7 * Pondx7 / 100

# Añadimos los nombres de las columnas
colnames(Mx7) <- c(M19664[1, 1], M19664[2, 1])

```
```{r Meta 19.664 datos Meta 8}
M19664 <- read_excel(L19,
  col_names = F,
  range = "Planilla HRR!B99:N100", na = "")
M19664 <- mutate_all(M19664, ~ replace(., is.na(.), 0))

MetaMx8 <- 5
Pondx8 <- 6


colnames(M19664)[2] <- "enero"
colnames(M19664)[3] <- "febrero"
colnames(M19664)[4] <- "marzo"
colnames(M19664)[5] <- "abril"
colnames(M19664)[6] <- "mayo"
colnames(M19664)[7] <- "junio"
colnames(M19664)[8] <- "julio"
colnames(M19664)[9] <- "agosto"
colnames(M19664)[10] <- "septiembre"
colnames(M19664)[11] <- "octubre"
colnames(M19664)[12] <- "noviembre"
colnames(M19664)[13] <- "diciembre"


# Transpone todas las columnas menos la primer
Mx8 <- data.frame(t(M19664[-1]))

Mx8D <- sum(Mx8$X2)
Mx8N <- sum(Mx8$X1)
Alcx8 <- ifelse(Mx8N == 0 & Mx8D == 0,100,Mx8N / Mx8D * 100)
Cum_alcx8 <- ifelse(Alcx8 >= MetaMx8 * 0.6, ifelse(Alcx8 >= MetaMx8, 100, Alcx8), 0)
Cumplimx8 <- Cum_alcx8 * Pondx8 / 100

# Añadimos los nombres de las columnas
colnames(Mx8) <- c(M19664[1, 1], M19664[2, 1])

```
```{r Meta 19.664 datos Meta 9}
M19664 <- read_excel(L19,
  col_names = F,
  range = "Planilla HRR!B111:N112", na = "")
M19664 <- mutate_all(M19664, ~ replace(., is.na(.), 0))

MetaMx9 <- 99.5
Pondx9 <- 7


colnames(M19664)[2] <- "enero"
colnames(M19664)[3] <- "febrero"
colnames(M19664)[4] <- "marzo"
colnames(M19664)[5] <- "abril"
colnames(M19664)[6] <- "mayo"
colnames(M19664)[7] <- "junio"
colnames(M19664)[8] <- "julio"
colnames(M19664)[9] <- "agosto"
colnames(M19664)[10] <- "septiembre"
colnames(M19664)[11] <- "octubre"
colnames(M19664)[12] <- "noviembre"
colnames(M19664)[13] <- "diciembre"


# Transpone todas las columnas menos la primer
Mx9 <- data.frame(t(M19664[-1]))

Mx9D <- sum(Mx9$X2)
Mx9N <- sum(Mx9$X1)
Alcx9 <- Mx9N / Mx9D * 100
Cum_alcx9 <- ifelse(Alcx9 >= MetaMx9 * 0.6, ifelse(Alcx9 >= MetaMx9, 100, Alcx9), 0)
Cumplimx9 <- ifelse(Cum_alcx9 * Pondx9 / 100 >= 99.5, Cum_alcx9 * Pondx9 / 100, 0) #Revisar esta escala provisoria

# Añadimos los nombres de las columnas
colnames(Mx9) <- c(M19664[1, 1], M19664[2, 1])

Total_Metax <- Cumplimx1 + Cumplimx2 + Cumplimx3 + Cumplimx4 + Cumplimx5 + Cumplimx6+Cumplimx7+Cumplimx8+Cumplimx9

CMx1 <- ifelse(Cum_alcx1 == 100, "Cumple", "No Cumple")
CMx2 <- ifelse(Cum_alcx2 == 100, "Cumple", "No Cumple")
CMx3 <- ifelse(Cum_alcx3 == 100, "Cumple", "No Cumple")
CMx4 <- ifelse(Cum_alcx4 == 100, "Cumple", "No Cumple")
CMx5 <- ifelse(Cum_alcx5 == 100, "Cumple", "No Cumple")
CMx6 <- ifelse(Cum_alcx6 == 100, "Cumple", "No Cumple")
CMx7 <- ifelse(Cum_alcx7 == 100, "Cumple", "No Cumple")
CMx8 <- ifelse(Cum_alcx8 == 100, "Cumple", "No Cumple")
CMx9 <- ifelse(Cum_alcx9 == 100, "Cumple", "No Cumple")

Tramox <- ifelse(Total_Meta>=90, "1","2")
```

# Ley 19.664
<p style = "font-size: 30px"> 
<span style = "color: #19138D">  
Cumplimiento total <b>`r round(Total_Metax, digits=1)`% </b>
</span>
</p>
## Tramo: `r Tramox`
```{r}
porcentaje <-  c(sum(Total_Metax),sum(100-Total_Metax))
categorias <- c("Cumple", "No Cumple")
grafico_pie <- data.frame(porcentaje, categorias)

ggplot(grafico_pie,aes(x="",y=porcentaje, fill=categorias))+
  geom_bar(stat = "identity",
           color="white")+
  geom_text(aes(label=round(porcentaje,2)),
            position=position_stack(vjust=0.5),color="black",size=4)+
  coord_polar(theta = "y")+
  theme_void()+
  labs(title="% de Cumplimiento", size=40)
```

<p style = "font-size: 20px"> 
  <span style = "color: #0AABA5 ">  
  <b>Meta 1:</b> `r Nn1`
</span>
  </p>

#### Cumplimiento Meta1: `r round(Alcx1,digits =1)`%
#### Estado: `r CMx1`

```{r 19664 Meta 1}
a1 <- colSums (Mx1)
a1 <- as.data.frame(a1)

M11 <- c(round(a1[1,1]), round(a1[2,1]))

Mx1 <- rbind(Mx1, M11)
rownames(Mx1)[13] <- "total"

Mx1 %>%
  kbl(caption = "Tabla 1") %>%
  kable_classic(lightable_options = "hover")

```

<p style = "font-size: 20px"> 
  <span style = "color: #0AABA5 ">  
  <b>Meta 2:</b> `r Nn2`
</span>
  </p>
  
#### Cumplimiento Meta 2: `r round(Alcx2,digits =1)`%
#### Estado: `r CMx2`
```{r 19664 Meta 2}
a2 <- colSums (Mx2)
a2 <- as.data.frame(a2)

M21 <- c(round(a2[1,1]), round(a2[2,1]))

Mx2 <- rbind(Mx2, M21)
rownames(Mx2)[13] <- "total"

Mx2 %>%
  kbl(caption = "Tabla 2") %>%
  kable_classic(lightable_options = "hover")

```

<p style = "font-size: 20px"> 
  <span style = "color: #0AABA5 ">  
  <b>Meta 3:</b> `r Nn3`
</span>
  </p>
#### Cumplimiento Meta 3: `r round(Alcx3,digits =1)`%
#### Estado: `r CMx3`

```{r 19664 Meta 3}
a3 <- colSums (Mx3)
a3<- as.data.frame(a3)

M31 <- c(round(a3[1,1]), round(a3[2,1]))
Mx3 <- rbind(Mx3, M31)
rownames(Mx3)[13] <- "total"

Mx3 %>%
  kbl(caption = "Tabla 3") %>%
  kable_classic(lightable_options = "hover")

```

<p style = "font-size: 20px"> 
  <span style = "color: #0AABA5 ">  
  <b>Meta 4:</b> `r Nn4`
</span>
  </p>
#### Cumplimiento Meta 4: `r round(Alcx4,digits =1)`%
#### Estado: `r CMx4`
  
```{r 19664 Meta 4}
a4 <- colSums (Mx4)
a4 <- as.data.frame(a4)

M41 <- c(round(a4[1,1]), round(a4[2,1]))

Mx4 <- rbind(Mx4, M41)
rownames(Mx4)[13] <- "total"

Mx4 %>%
  kbl(caption = "Tabla 4") %>%
  kable_classic(lightable_options = "hover")
```

<p style = "font-size: 20px"> 
  <span style = "color: #0AABA5 ">  
  <b>Meta 5:</b> `r Nn5`
</span>
  </p>
#### Cumplimiento Meta 5: `r round(Alcx5,digits =1)`%
#### Estado: `r CMx5`
```{r 19664 Meta 5}
a5 <- colSums (Mx5)
a5 <- as.data.frame(a5)

M51 <- c(round(a5[1,1]), round(a5[2,1]))

Mx5 <- rbind(Mx5, M51)
rownames(Mx5)[13] <- "total"

Mx5 %>%
  kbl(caption = "Tabla 5") %>%
  kable_classic(lightable_options = "hover")
```

<p style = "font-size: 20px"> 
  <span style = "color: #0AABA5 ">  
  <b>Meta 6:</b> `r Nn6`
</span>
  </p>
#### Cumplimiento Meta 6: `r round(Alcx6,digits =1)`%
#### Estado: `r CMx6`
```{r 19664 Meta 6}
a6 <- colSums (Mx6)
a6 <- as.data.frame(a6)

M61 <- c(round(a6[1,1]), round(a6[2,1]))

Mx6 <- rbind(Mx6, M61)
rownames(Mx6)[13] <- "total"

Mx6 %>%
  kbl(caption = "Tabla 6") %>%
  kable_classic(lightable_options = "hover")

```

<p style = "font-size: 20px"> 
  <span style = "color: #0AABA5 ">  
  <b>Meta 7:</b> `r Nn7`
</span>
  </p>
#### Cumplimiento Meta 7: `r round(Alcx7,digits =1)`%
#### Estado: `r CMx7`
```{r 19664 Meta 7}
a7 <- colSums (Mx7)
a7 <- as.data.frame(a7)

M71 <- c(round(a7[1,1]), round(a7[2,1]))

Mx7 <- rbind(Mx7, M71)
rownames(Mx7)[13] <- "total"

Mx7 %>%
  kbl(caption = "Tabla 7") %>%
  kable_classic(lightable_options = "hover")

```

<p style = "font-size: 20px"> 
  <span style = "color: #0AABA5 ">  
  <b>Meta 8:</b> `r Nn8`
</span>
  </p>
#### Cumplimiento Meta 8: `r round(Alcx8,digits =1)`%
#### Estado: `r CMx8`
```{r 19664 Meta 8}
a8 <- colSums (Mx8)
a8 <- as.data.frame(a8)

M81 <- c(round(a8[1,1]), round(a8[2,1]))

Mx8 <- rbind(Mx8, M81)
rownames(Mx8)[13] <- "total"

Mx8 %>%
  kbl(caption = "Tabla 8") %>%
  kable_classic(lightable_options = "hover")

```

<p style = "font-size: 20px"> 
  <span style = "color: #0AABA5 ">  
  <b>Meta 9:</b> `r Nn6`
</span>
  </p>
#### Cumplimiento Meta 9: `r round(Alcx9,digits =1)`%
#### Estado: `r CMx9`
```{r 19664 Meta 9}
a9 <- colSums (Mx9)
a9 <- as.data.frame(a9)

M91 <- c(round(a9[1,1]), round(a9[2,1]))

Mx9 <- rbind(Mx9, M91)
rownames(Mx9)[13] <- "total"

Mx9 %>%
  kbl(caption = "Tabla 9") %>%
  kable_classic(lightable_options = "hover")

```